臺灣高等法院刑事裁定
111年度聲字第746號
聲  請  人  臺灣高等檢察署檢察官
受  刑  人  陳江金發



上列聲請人因受刑人數罪併罰有二裁判以上，聲請定其應執行之
刑（聲請案號：111年度執聲字第253號），本院裁定如下：
　　主　文
陳江金發所犯如附表所示之罪，有期徒刑部分應執行有期徒刑貳
年。
　　理　由
一、聲請意旨略以：上列受刑人陳江金發（下稱受刑人）因違反
    毒品危害防制條例等罪，先後經判決確定如附表所示，應依
    刑法第50條第1項第1款、第2項、第53條、第51條第5款規
　　定，定其應執行之刑，爰依刑事訴訟法第477條第1項聲請裁
    定等語。
二、按裁判確定前犯數罪者，併合處罰之；宣告多數有期徒刑，
    於各刑中之最長期以上，各刑合併之刑期以下，定其刑期，
    但不得逾30年，刑法第50條第1項前段、第51條第5款分別定
    有明文。又現行刑法第50條規定：「(第1項)裁判確定前犯
    數罪者，併合處罰之；但有下列情形之一者，不在此限：㈠
    得易科罰金之罪與不得易科罰金之罪。㈡得易科罰金之罪與
    不得易服社會勞動之罪。㈢得易服社會勞動之罪與不得易科
    罰金之罪。㈣得易服社會勞動之罪與不得易服社會勞動之罪
    。（第2項）前項但書情形，受刑人請求檢察官聲請定應執
    行刑者，依第51條規定定之」，是依現行法律規定，對於裁
    判前所犯數罪如有該條第1項但書各款所列情形，除受刑人
    請求檢察官聲請定應執行刑外，已不得併合處罰之。易言之
    ，依現行刑法規定，裁判確定前所犯數罪兼有得易科罰金與
    不得易科罰金之罪，如經受刑人請求，即得合併定應執行
　　之刑。
三、查受刑人因犯如附表各編號所示數罪，先後經臺灣桃園地方
    法院及本院判處如附表所示之刑，均經分別確定在案；而受
    刑人所犯如附表編號2至4所示之罪，均係得易科罰金之罪，
    如附表編號1所示之罪，係不得易科罰金之罪，附表編號5所
    示之罪，係得易服社會勞動之罪，合於刑法第50條第1項但
    書第1款、第3款情形，依刑法第50條第2項規定，須經受刑
    人請求檢察官聲請定應執行刑，始得依同法第51條規定定之
    。茲檢察官經受刑人請求就附表所示各罪合併定其應執行之
    刑，有「臺灣桃園地方檢察署依102年1月23日修正之刑法第
    50條調查受刑人是否聲請定應執行刑調查表」在卷可稽（見
    本院卷第11頁），本院審核認聲請為正當，爰審酌附表編號
    1、4所示為施用第一級毒品罪，附表編號2所示為施用第二
    級毒品罪，附表編號3所示為竊盜罪，附表編號5所示為幫助
    犯洗錢防制法第14條第1項之一般洗錢罪，罪質不同，行為
    態樣、手段、動機迥異，考量受刑人犯罪情節、行為次數及
    其於本院以書狀表示之意見（見本院卷第87至89頁），並對
    受刑人犯如附表數罪各自整體非難評價及刑法量刑公平正義
    理念之內部限制，考量法律之外部性及內部性界限、各罪間
    之關係等因素，就受刑人所犯如附表所示各罪所處之刑，合
    併定其應執行刑為如主文所示。又數罪併罰中之1罪，依刑
    法規定得易科罰金，若因與不得易科之他罪併合處罰結果而
    不得易科罰金時，原可易科部分所處之刑，自亦無庸為易科
    折算標準之記載（司法院釋字第144號解釋參照）。是如附
    表編號2至4所示之罪，原雖得易科罰金，惟因與不得易科罰
    金之如附表編號1、5所示之罪，併合處罰結果，不得易科罰
    金時，無庸為易科罰金之記載。
四、依刑事訴訟法第477條第1項，刑法第2條第1項但書、第50條
    第2項、第53條、第51條第5款，裁定如主文。
中　　華　　民　　國　　111 　年　　3 　　月　　30　　日
                  刑事第九庭    審判長法　官  潘翠雪
                                      法　官  俞秀美
                                      法　官  陳俞婷
以上正本證明與原本無異。
如不服本裁定，應於收受送達後五日內向本院提出抗告狀。
                                      書記官  李政庭
中　　華　　民　　國　　111 　年　　3 　　月　　30　　日
附表：
編號  1 2 3 罪名  毒品危害防制條例 毒品危害防制條例 竊盜罪 宣告刑  有期徒刑7月 （共3罪） 有期徒刑3月 （共2罪）    有期徒刑3月 犯罪日期  105年11月18日、 106年5月23日、 106年6月11日 105年11月18日、 106年5月23日 106年3月31日 偵查（自訴）機關年度案號  桃園地檢署106年度毒偵字第3683號等 桃園地檢署106年度毒偵字第3683號等 桃園地檢署106年度偵字第15867號 最後事實審 法院 臺灣桃園地方法院 臺灣桃園地方法院 臺灣桃園地方法院  案號 106年度審原訴字第101號等  106年度審原訴字第101號等  107年度壢原簡字第31號  判決日期 106年11月30日 106年11月30日 107年4月2日 確定判決 法院 臺灣桃園地方法院 臺灣桃園地方法院 臺灣桃園地方法院  案號 106年度審原訴字第101號等  106年度審原訴字第101號等  107年度壢原簡字第31號   確定日期 107年1月2日 107年1月2日 107年5月9日 是否為得易科罰金之案件  否 是 是 備註  桃園地檢110年度執更字第1350號（編號1至4曾經桃園地院院以110年度聲字第577號裁定定應執行刑有期徒刑1年10月）   
編號  4 5 罪名  毒品危害防制條例    洗錢防制法 宣告刑     有期徒刑6月 有期徒刑4月，併科罰金新臺幣壹萬元 犯罪日期  106年10月29日 105年10月3日前某時至105年10月4日 偵查（自訴）機關年度案號  桃園地檢署107年度毒偵字第58號 桃園地檢署106年度偵字第3213號等 最後事實審 法院 臺灣桃園地方法院 臺灣高等法院  案號 107年度審原簡字第31號  110年度原上易字第51號   判決日期 107年7月14日 110年11月23日 確定判決 法院 臺灣桃園地方法院 臺灣高等法院  案號 107年度審原簡字第31號  110年度原上易字第51號   確定日期 107年8月16日 110年12月21日 是否為得易科罰金之案件  是 否 備註  桃園地檢110年度執更字第1350號（編號1至4曾經桃園地院院以110年度聲字第577號裁定定應執行刑有期徒刑1年10月） 桃園地檢111年度執字第1289號